# 请问IFRS有无中国会计准则下固定资产清理的相应规定？

提问人：henry204618 时间：2014-05-11 13:49:15
IAS 16对固定资产终止确认有原则性规定，但是没有对具体的账务处理进行规定，也没有固定资产清理这个科目的规定。

回答人：chenyiwei
感觉现行的固定资产清理的规定可能会与新准则下持有待售非流动资产的规定存在冲突。不知道你怎么想？